臺灣新竹地方法院刑事判決　　　　　　　 93年度易字第556號
公　訴　人　臺灣新竹地方法院檢察署檢察官
被　　　告　丙○○
上列被告因恐嚇取財等案件，經檢察官提起公訴（九十二年度偵
字第四三五三號），本院判決如下：
    主  文
丙○○意圖為自己不法之所有，以恐嚇使人將本人之物交付，未
遂，累犯，處有期徒刑壹年貳月。扣案之底片壹卷、信封袋壹個
、車號六Ｈ─○○八八號行車執照影本壹張、序號000000
000000000號行動電話、老虎鉗、活動扳手、Ｌ型套筒
扳手各壹支、梅花扳手玖支、棘輪套筒扳手壹組（含套件貳支、
套頭拾伍個），均沒收。
    事  實
一、丙○○曾於民國八十六年間因恐嚇取財、詐欺、侵占等案件
    ，經臺灣桃園地方法院及臺灣臺南地方法院以八十六年易字
    第五五一二號及八十六年易字第三六一○號判決，分別判處
    有期徒刑十月、一年八月、一年，嗣定應執行有期徒刑三年
    二月確定，於八十八年十一月三十日因縮短刑期假釋出監，
    於九十年四月八日假釋期滿執行完畢，仍不知悔改，復基於
    意圖為自己不法之所有，計劃竊取汽車後向車主勒索財物，
    乃於九十二年七月二十六日凌晨二時至七時間某時，行經新
    竹縣竹東鎮○○路天主教堂前，見乙○○所有之車號六Ｈ─
    ○○八八號自用小客車停在路邊無人看管，乘無人注意之際
    ，攜帶其所有，客觀上足以對人之生命、身體構成威脅，可
    供兇器使用之老虎鉗、活動扳手、梅花扳手、Ｌ型套筒扳手
    及棘輪套筒扳手等工具，以上開工具敲破汽車右前側玻璃，
    並毀壞車門鎖後，進入車內破壞排擋桿之方式，竊取上開自
    用小客車，得手後，將該部汽車駛至新竹地區某處停放（該
    車為警尋獲後，已交由乙○○領回，毀損部分未據告訴），
    待丙○○在該部汽車內找到記載乙○○持用之000000
    0000號行動電話號碼，隨即基於恐嚇取財之犯意，於同
    年月二十七日凌晨六時許起至同年月二十八日晚上十一時許
    止，接續以其持用之序號000000000000000
    號行動電話，插上門號0000000000號ＳＩＭ卡傳
    送簡訊（0000000000號行動電話門號於九十二年
    七月二十七日傳送簡訊後，即於同日掛失停用），或購買電
    話卡撥打公共電話，多次與乙○○持用之上開行動電話聯絡
    ，而以傳送文字或直接與乙○○對談之方式，向乙○○恫稱
    ：車子在我手上，如匯款支付新臺幣（下同）十二萬元，會
    把車子完整返還，否則將拆除車內物品出售等語，致乙○○
    心生畏懼，害怕如不依指示付款，上開汽車將遭到拆解破壞
    ，而產生不安全之感覺。然因乙○○與丙○○交涉時，提出
    降低贖款之要求，丙○○遂於同年月二十九日中午十二時許
    起至同日晚上十一時許止，再以公共電話聯絡乙○○，同意
    將贖金降為八萬元，同時要求乙○○將款項匯入其先前向遠
    東國際商業銀行申請之000000000000000號
    帳戶內。乙○○為免受騙，要求觀看上開汽車之相關資料，
    於確明車子在丙○○手上，且尚未遭到破壞後，先匯款二萬
    元表示支付全部贖款之誠意。丙○○為滿足乙○○之請求，
    俾早日取得全部款項，即將放置在上開汽車內之行車執照影
    印一份，復以普通相機將該部汽車車體攝入底片後，將底片
    抽出，另撥打公共電話與乙○○聯絡，問明乙○○所在地址
    ，旋於同年月三十一日下午四時三十分許，駕駛車號一六三
    ─ＭＥ號計程車，前往臺北縣新店市○○路四十號乙○○服
    役之板橋憲兵隊，欲將裝有底片及行車執照影本之信封袋交
    給乙○○觀覽，因乙○○事先向憲兵隊連長報告上情，等到
    丙○○出面指明會見乙○○時，該憲兵隊連長立即下令逮捕
    丙○○，當場查扣其所有供恐嚇取財使用之信封袋一個、車
    號六Ｈ─○○八八號行車執照影本一張、底片一卷，嗣並在
    其駕駛之上開計程車內找到乙○○放在遭竊汽車內之行車執
    照正本一份、猴子布偶一隻及扣得丙○○所有，供竊盜汽車
    使用之老虎鉗、活動扳手、Ｌ型套筒扳手各一支、梅花扳手
    九支、棘輪套筒扳手一組（含套件二支、套頭十五個）、供
    恐嚇取財時傳送簡訊所用之序號000000000000
    000號行動電話一支，其恐嚇取財之行為乃未能得逞。
三、案經板橋憲兵隊報請臺灣臺北地方法院檢察署檢察官呈由臺
    灣高等法院檢察署檢察長令轉臺灣新竹地方法院檢察官偵查
    起訴。
    理  由
一、訊據被告丙○○固坦認以其所有之遠東商業銀行00000
    0000000000號帳戶供本件恐嚇取財犯行之匯款帳
    戶，並於九十三年七月三十一日下午四時三十分許，前往被
    害人乙○○服役之板橋憲兵隊，欲將裝有車號六Ｈ─○○八
    八號自用小客車之行車執照影本與攝得該部汽車車體底片之
    信封袋交給被害人，而為憲兵逮捕等事實，然矢口否認有何
    竊盜汽車、撥打電話或傳送簡訊向被害人勒索金錢之犯行，
    最後辯稱：「因『甲○○』先前欠我十八萬元，『甲○○』
    於九十三年七月二十九日中午叫我到竹東碰面，他說已經偷
    了一台車子，要對方匯一筆錢才會還車，但卻沒有可供被害
    人匯款之帳戶，我才提供遠東商業銀行帳戶，但事先言明於
    被害人匯款後，『甲○○』應先償還欠款五萬元。同年七月
    三十一日，『甲○○』要我拿裝有汽車行照影本及底片之信
    封袋給乙○○，我才會被憲兵逮捕。我只有提供匯款及欲轉
    交物品給乙○○，我沒有偷車，也沒有傳送簡訊及撥打電話
    恐嚇乙○○。」云云。經查：
（一）被害人所有之車號六Ｈ─○○八八號自用小客車，於九十
      二年七月二十六日凌晨二時至七時間某時，在新竹縣竹東
      鎮○○路天主教堂前遭竊後，竊賊於同年月二十七日凌晨
      六時許至同年二十八日晚上十一時許止，以000000
      0000號行動電話傳送簡訊，或利用公共電話撥打被害
      人持用之0000000000號行動電話，而以文字及
      在電話中對談之方式，對被害人乙○○恐嚇稱：車子在其
      手上，如匯款十二萬元，即會保持車子完整，否則將拆除
      車內物品出售等語，被害人因此害怕如不依指示付款，上
      開汽車將會遭人拆解破壞。因被害人於電話中與竊賊討價
      還價，經竊賊同意將贖金降為八萬元，並要求被害人將款
      項匯入遠東商業銀行000000000000000號
      帳戶內，被害人遂另表示於看到上開汽車之相關資料後，
      會先匯款二萬元以示誠意。被告乃於同年月三十一日下午
      四時三十分許，駕駛車號一六三─ＭＥ號計程車，前往臺
      北縣新店市○○路四十號被害人服役之板橋憲兵隊，欲將
      裝有行車執照影本及拍攝汽車車體底片之信封交給乙○○
      觀覽，而為板橋憲兵隊連長下令逮捕，並在其駕駛之計程
      車內找到被害人原放置在遭竊汽車內之行車執照正本及猴
      子布偶一隻，並扣得被告所有之梅花扳手等工具等情，業
      經證人即被害人乙○○於偵查中指訴及本院審理時證述明
      確，核與被告供稱提供上開帳戶予被害人匯款，嗣並攜帶
      裝有行車執照影本及底片之信封袋欲交予被害人時遭憲兵
      逮捕等情節大致相符，並有0000000000號、0
      000000000號行動電話雙向通聯資料各一份、車
      籍作業系統查詢認可資料一紙、由上開底片洗出之相片二
      十五張及扣案之底片一卷、信封袋一個、行車執照影本與
      正本各一張、猴子布偶一隻、序號0000000000
      00000號行動電話、老虎鉗、活動扳手、Ｌ型套筒扳
      手各一支、梅花扳手九支、棘輪套筒扳手一組（含套件二
      支、套頭十三個）等物在卷可資佐證，足見被害人指訴汽
      車失竊並遭人勒索金錢等情，應可相信。而被告自白提供
      銀行帳戶及攜帶行車執照與底片欲交給被害人觀覽，則與
      事實相符，可以採信。
（二）被告固辯稱竊盜汽車、傳送簡訊及撥打公共電話恐嚇被害
      人等行為，均係「甲○○」所為云云，並請求傳喚「甲○○」到庭作證。然被告為憲兵隊逮捕後，於憲兵隊訊問、
      檢察官偵查中、本院於九十三年十一月十二日及同年十二
      月二十四日先後二次進行準備程序時，均否認有何竊盜及
      恐嚇取財之犯行，迨於九十四年二月一日本院行第三次準
      備程序時，才承認提供帳戶及知悉信封內裝置被害人遭竊
      之汽車行車執照影本及底片等事實，並以上開言詞置辯。
      惟本院於九十四年四月七日、六月九日、九月十五日審理
      時，依法傳喚、拘提「甲○○」，「甲○○」均未到庭作
      證，本件又無「甲○○」涉案之其他證據，是被告指述「
      甲○○」竊盜汽車後據以向被害人勒索金錢云云，是否可
      信，已值懷疑？再被告對於「甲○○」積欠之金額，先供
      稱欠十五萬元，嗣改稱欠十八萬元（見本院卷第四十四頁
      、第九十六頁）；對其持有序號00000000000
      0000號行動電話來源，先具狀表示是係以一千五百元
      向「甲○○」購買，嗣改稱直接把「甲○○」持用之該支
      電話拿來抵債等語（見本院卷第三四頁、第九七頁），所
      述先後不一。另被告所稱聽聞「甲○○」於九十三年七月
      二十九日晚上打電話向被害人勒索十二萬元（見本院卷第
      九七頁），亦與被害人指訴於當日贖金已降到八萬元之事
      實不符，如被告確已供述實情而毫無隱瞞，應供述不實或
      所述前後不一之可能，益見被告避重就輕之心態。
（三）另被告就提供帳戶之動機，固供稱係因「甲○○」答應以
      恐嚇所得款項清償積欠被告之債務，但缺乏供給被害人匯
      款之帳戶，才會自願提供云云。然被告與「甲○○」間既
      僅存在債權債務關係，被告又知悉「甲○○」係從事恐嚇
      取財之犯行，只因得到「甲○○」還款之承諾，毫不考慮
      而自願提供帳戶，參與恐嚇取財之行為，無視日後可能背
      負之刑事責任，所為輕重失衡。再一般擄車勒贖之行為人
      ，大多以人頭帳戶供被害人匯款，用以達到隱匿行為人真
      實身份之目的，而「甲○○」提供被告之帳號給被害人匯
      款，於日後警方循線查獲被告後，仍不能免除被告指出「
      甲○○」真實身份之可能，「甲○○」借用被告帳戶之行
      為，亦令人費解？又如「甲○○」確信被害人必然匯款而
      不會報警，才隨意借用被告之帳戶，但在此情形下，「甲○○」大可使用自己申請之帳戶，如此全部不法所得將盡
      歸自己所有，何必找來被告共分款項。尤其被告為「甲○○」之債主，「甲○○」更不可能指揮被告攜帶行車執照
      影本及底片交給被害人。而被告聽從「甲○○」之上開指
      示，豈不怕於交付物品時遭人報警逮捕？是被告所述參與
      恐嚇取財之細節，亦與常情有違。則被告關於「甲○○」
      涉案之供述，應非事實，難以採信。
（四）被告遭逮捕後，在其駕駛之上開計程車內查扣之上開底片
      及被害人所有之行車執照與猴子布偶，足以證明被告曾持
      有被害人遭竊之汽車。另查扣之上開行動電話，足以證明
      被告持用恐嚇取財所用之行動電話之事實。再被告自承於
      案發期間曾多次購買卡式電話卡供撥打公共電話與被害人
      聯絡，並有便利商店開具之統一發票影本二紙在卷可證（
      見九十二年度偵字第一七○二五號卷第二七頁、第二八頁
      ），亦符合被害人供述竊賊係撥打公共電話與之對談之情
      。被害人且當庭指稱大概可認出是被告的聲音等語（見本
      院卷第六八頁）。參照被告提供自己之帳戶及親自攜帶行
      車執照等物品欲交給告訴人觀覽，顯係基於為自己不法之
      所有，積極處理恐嚇取財之相關事務。綜合上情，佐以被
      告指稱「甲○○」竊盜及撥打電話與被害人聯絡云云，並
      不可信之事實，應可推定本件應是被告單獨為竊盜及恐嚇
      取財行為之事實。再被害人所有之汽車經領回後，該車
      右前側玻璃、車門鎖及排擋桿均遭破壞，業經被害人供明
      在卷（見本院卷第六八頁），而上開汽車遭破壞部分均甚
      為堅硬，自是被告持器物為之，而被告既有現成之老虎鉗
      、活動扳手、Ｌ型套筒扳手、梅花扳手、棘輪套筒扳手等
      物可供使用，亦足認定被告係隨手持用上開物品行竊較為
      合理，是其攜帶兇器竊盜後恐嚇取財之犯行，均可認定。
（五）綜上，被告所辯均不可信，其單獨觸犯竊盜及恐嚇取財之
      犯行，堪以認定。本件事實已臻明確，被告請求傳訊「甲○○」作證即無必要，附此敘明。
二、按刑法第三百二十一條第一項第三款之攜帶兇器竊盜罪，係
    以行為人攜帶兇器竊盜為加重條件，此所謂兇器，其種類並
    無限制，凡客觀上足以對人之生命、身體構成威脅，具有危
    險性之兇器均屬之，本件被告持以行竊之老虎鉗、活動扳手
    、Ｌ型套筒扳手、梅花扳手、棘輪套筒扳手等物，均為鐵製
    品，足以毀壞汽車玻璃、車門鎖及排擋桿，堪認該等物品均
    質地堅硬，持之毆擊，足以對人之生命、身體構成威脅，均
    為兇器之一種。是核被告持上開兇器竊盜車號六Ｈ─○○八
    八號自用小客車得手之行為，係犯刑法第三百二十一條第一
    項第三款之攜帶兇器竊盜既遂罪。其竊得汽車後，向被害人
    勒索金錢，致被害人心生畏怖，惟未取得財物之行為，係犯
    刑法第三百四十六條第一項、第三項恐嚇取財未遂罪。其以
    竊取汽車之方法行為，達到向車主勒索財物之目的，其所犯
    竊盜及恐嚇取財罪間，有方法與目的之牽連關係，應依刑法
    第五十五條之規定，從一重之恐嚇取財未遂罪處斷。其曾於
    八十六年間因恐嚇取財、詐欺、侵占等案件，經臺灣桃園地
    方法院及臺灣臺南地方法院以八十六年易字第五五一二號與
    八十六年易字第三六一○號判決，分別判處有期徒刑十月、
    一年八月、一年，嗣定應執行有期徒刑三年二月確定，於八
    十八年十一月三十日因縮短刑期假釋出監，於九十年四月八
    日假釋期滿執行完畢，有臺灣高等法院被告全國前案紀錄表
    在卷可佐，其於五年以內再犯本件有期徒刑以上之罪，為累
    犯，應加重刑。其著手於恐嚇取財行為而未得逞，應依刑法
    第二十六條前段之規定，減輕其刑。其刑有加重及減輕之事
    由，應先加後減之。爰審酌被告曾有詐欺、侵占、恐嚇取財
    等前科之素行、欲以竊得汽車向車主勒索金錢牟利之犯罪動
    機與目的、攜帶兇器竊盜，並向車主恐嚇取財之危害性較大
    、所為加重被害人心理負擔，破壞社會秩序甚巨及坦認部分
    犯行之犯罪後態度等一切情狀，量處如主文所示之刑。至蒞
    庭檢察官雖求處有期徒刑二年六月，惟被告已經坦認部分犯
    罪事實，難謂無何悔悟之心，又其始終未取財任何財物，而
    被害人領回遭竊之汽車僅部分車體受損，對被害人造成之損
    失非重，本院綜告上情，認所宣告之刑適足以懲戒被告，蒞
    庭檢察官求刑尚嫌過重，附此敘明。
三、扣案之老虎鉗、活動扳手、Ｌ型套筒扳手各一支、梅花扳手
    九支、棘輪套筒扳手一組（含套件二支、套頭十三個）及序
 　 號000000000000000號行動電話一支、信封
    袋一個、底片一卷、乙○○行照影本一張，顯均為被告所有
    ，供被告持以行竊或恐嚇取財所用之物，均應依刑法第三十
    八條第一項第二款之規定宣告沒收。另扣案被害人之行車執
    照一紙、猴子布偶一隻，均為被害人所有之物；小簿子、郵
    政存簿各一本、紙條、郵政金融卡、電話卡、臺北市街道地
    圖、羅煥龍汽車行車執照、營業小客車執業證記證、郵局儲
    戶交易明細表、郵政國內匯款執據各一張、相機一台、名片
    二張、遙控器二個、諾基亞手機二支（序號0000000
    00000000號、000000000000000號
    ）、鑰匙六支及工具一袋等物，分別為被告或其友人所有之
    物，但均與本案無何直接關連，均不併予宣告沒收。
據上論斷，應依刑事訴訟法第二百九十九條第一項前段，刑法第
第三百二十一條第一項第三款、第三百四十六條第一項、第三項
、第二十六條前段、第四十七條、第五十五條、第三十八條第一
項第二款，罰金罰鍰提高標準條例第一條前段，判決如主文。
本案經檢察官傅伊君到庭執行職務。
中　　華　　民　　國　九十四   年　　九　　月　三十　日
                  刑事第六庭    審判長法　官  遲中慧
                  　                  法  官  魏瑞紅
                                      法  官  林昌義
以上正本證明與原本無異。
如不服本判決，應於判決送達後10日內向本院提出上訴狀 (應附
繕本 )，上訴於臺灣高等法院。
中　　華　　民　　國　九十四   年　　九　　月　三十　日
                                      書記官  江靜玲
附錄法條論罪科刑法條全文：
刑法第三百二十一條
犯竊盜罪而有左列情形之一者，處六月以上、五年以下有期徒刑
：
一　於夜間侵入住宅或有人居住之建築物、船艦或隱匿其內而犯
　　之者。二毀越門扇、牆垣或其他安全設備而犯之者。
三  攜帶兇器而犯之者。
四  結夥三人以上而犯之者。
五  乘火災、水災或其他災害之際而犯之者。
六  在車站或埠頭而犯之者。
前項之未遂犯罰之。
刑法第三百四十六條
意圖為自己或第三人不法之所有，以恐嚇使人將本人或第三人之
物交付者，處六月以上五年以下有期徒刑，得併科一千元以下罰
金。
